Inventaris van het archief van de Nederlandse Organisatie voor Zuiver Wetenschappelijk Onderzoek (ZWO), 1947-1988 (1998)
Nationaal Archief, Den Haag
- Stukken van bijzondere aard, B.
  - Taakuitvoering, B.2
    - Subsidies, B.2.3
      - Subsidies voor diverse projecten, B.2.3.4
        - Subsidieaanvragen Fryske Akademy, B.2.3.4.1
          - Stukken betreffende de onderliggende accountantsrapporten bij subsidieaanvragen van de Fryske Akademy., 1952-1961; 386; 1 omslag
          - Stukken betreffende de subsidieaanvraag door de Fryske Akademy voor de duur van het gehele onderzoek met behulp van interviews van bejaarden in de Friese Wouden., 1954-1962; 387; 1 pak
          - Stukken betreffende de (afgewezen) subsidieaanvraag van de Fryske Akademy voor de uitgave van "Het rapport Boven-Boorngebied", een onderdeel van het Friese Woudenonderzoek., 1958-1959; 388; 1 omslag
          - Stukken betreffende de (afgewezen) subsidieaanvraag van de Fryske Akademy voor de uitgave van een sociologische beschrijving van Tietjerksteradeel, een onderdeel van het Friese Woudenonderzoek., 1958-1959; 389; 1 omslag
          - Stukken betreffende de subsidieverlening aan de Fryske Akademy, inzake rapportages en wetenschappelijke deelverslagen van het onderzoek naar de inventarisatie van de Friese Wouden, alsmede een jaarverslag van 1958 van dit onderzoek., 1959; 390; 1 pak
          - Stukken betreffende de subsidieaanvragen door de Fryske Akademy voor het onderzoek van de Zuidwesthoek van Friesland voor de jaren 1963-1965., 1963-1966; 391-392; 2 pakken
            - 1963-1964, 391
            - 1964-1966, 392
        - Overige projecten, B.2.3.4.2
          - Stukken betreffende de subsidieaanvraag van het Thijmgenootschap, vereniging tot het bevorderen van de beoefening der Wetenschap onder de Katholieken van Nederland ten behoeve van de Annalen., 1955-1961; 393; 1 omslag
          - Stukken betreffende de (afgewezen) subsidieaanvraag van de Stichting Studiecentrum voor Administratieve Automatisering ten behoeve van het onderzoek naar het verband tussen 'information retrieval' in het algemeen en mechanische vertalingen enerzijds en administratieve informatieverwerking anderzijds., 1960-1961; 394; 1 omslag
          - Stukken betreffende de (afgewezen) subsidieaanvraag van het Verbond van Wetenschappelijke Onderzoekers (VWO) voor het aanstellen van een contactman pers en wetenschap ten behoeve van het kweken van begrip voor wetenschap en voorlichting aan het publiek., 1960-1961; 395; 1 omslag
          - Stukken betreffende de toekenning van subsidies aan de European Translations Centre (ETC)., 1960-1962; 396; 1 omslag
          - Stukken betreffende de (afgewezen) subsidieaanvraag van Dr. L.J. van der Wolk voor het onderzoek Foundations of information retrieval., 1962; 397; 1 omslag
          - Stukken betreffende de (afgewezen) subsidieaanvraag van dhr. Prins ten behoeve van de ‘Bevordering van een genormaliseerde, wetenschappelijk verantwoorde terminologie in de natuurwetenschappen’., 1962-1963; 398; 1 omslag
          - Stukken betreffende de subsidieaanvraag van Prof. Dr. C.A. van Peursen voor het ‘Onderzoek omtrent verschuivingen in wetenschappelijk categorieën’, inclusief eindrapportage-publicaties van het onderzoek., 1963-1966; 399-400; 2 omslagen
            - 1963-1964, 399
            - 1966, 400
    - Advisering van wetenschapsbeleid door ZWO, B.2.4
      - Stukken betreffende de organisatie van het Hoger onderwijs in Nederland, waaronder stukken over het ontwerp Hogeronderwijswet., 1951-1960; 401; 1 pak
      - Stukken betreffende de organisatie van het wetenschapsbeleid en de verantwoording van het handelen van de ZWO in het parlement en de pers., 1955-1959; 402; 1 omslag
      - Stukken betreffende de internationale organisatie van het wetenschapsbeleid en de samenwerking van ZWO met de Italiaanse gas en benzinemaatschappij ENI inzake het onderzoek 'Research Parks'., 1957-1967; 403; 1 omslag
      - Stukken betreffende de subsidieaanvraag van Prof. Dr. C.A. van Peursen voor het ‘Onderzoek omtrent verschuivingen in wetenschappelijk categorieën’, inclusief eindrapportage-publicaties van het onderzoek., 1957-1967; 404-406; 3 pakken
        - 1957-1959, 404
        - 1959-1961, 405
        - 1965-1967, 406
      - Correspondentie met het directoraat generaal Wetenschapsbeleid van het ministerie van Onderwijs en Wetenschappen inzake het Euratomverdrag., 1958, 1963; 407; 1 omslag
      - Correspondentie met het ministerie van Onderwijs en Wetenschappen over het leveren van commentaar op de nota ‘Wetenschapsbeleid’, alsmede het commentaar van de KNAW daarop., 1973-1976; 408; 1 pak
      - Correspondentie over de wijze van financieren van het Medisch Biologisch Laboratorium van TNO en het advies aan de minister van ZWO in dezen, inclusief het werkprogramma van het laboratorium., 1973-1976; 409; 1 pak
      - Stukken betreffende het inhoudelijk advies van ZWO op de nota ‘Sectorraden Wetenschapsbeleid’., 1976-1981; 410; 1 pak
      - Stukken betreffende de statuten en wijziging van de statuten van de International Institute for Applied Systems Analysis (IIASA)., 1976-1985; 411; 1 omslag
      - Stukken betreffende het rapport werkgroep RWO-overleg (Research Wetenschappelijk Onderwijs), ook genoemd werkgroep Leibbrandt, met commentaren van verschillende stichtingen op het interim-rapport van de werkgroep ‘Het toekomstige kader voor de financiering van het wetenschappelijk onderzoek aan de universiteiten en hogescholen’, 1977-1978; 412; 1 pak
      - Stukken betreffende het tot stand komen van de notitie van de taakgroep ZWO-1c “Hoe kan ZWO adviseren over het universitaire onderzoek?” met betrekking tot de advisering van ZWO over de geldstroom 1c, een onderzoek naar tijdsbeslag van wetenschapsbeoefenaars., 1977-1979; 413; 1 omslag
      - Correspondentie met het ministerie van Onderwijs en Wetenschappen over de beleidsindicaties voor het wetenschappelijk onderzoek en het advies van ZWO inzake het universitaire onderzoek., 1977-1979; 414; 1 pak
      - Stukken betreffende het tot stand komen van het rapport van de Werkgroep Inrichting RWO-bureau (Research Wetenschappelijk Onderwijs) en de rol van ZWO hierin., 1978-1979; 415; 1 omslag
      - Stukken betreffende de voorbereidingscommissie, die moest adviseren over de beoordelings- en organisatiestructuur van het technisch wetenschappelijk onderzoek vanuit ZWO., 1980-1981; 416; 1 pak
      - Correspondentie over de wetenschappelijke verslagen van 1980 en 1982, het rapport ‘Registratieverschillen tussen ZWO en de wetenschappelijke verslagen’ en de verhoudingen tussen de eerste en tweede geldstroom in 1984., 1980-1986; 417; 1 omslag
      - Correspondentie met universiteiten over de procedures en richtlijnen bij reorganisaties., 1982-1988; 418; 1 pak
      - Stukken over het experimenteerkader "onbetaald wetenschappelijk werk door werkloze academici" (werken met behoud van uitkering) en het standpunt van de minister inzake., 1983-1984; 419; 1 omslag
      - Correspondentie naar aanleiding van de beleidsnota Beiaard over de aanstelling van 'assistenten-in-opleiding' (aio's)., 1957-1978; 420; 1 pak
      - Stukken betreffende raamovereenkomsten tussen ZWO en verschillende universiteiten inzake de opleiding van onderzoekers in opleiding (oio’s)., 1957-1979; 421; 1 pak
      - Stukken betreffende de evaluatie van het aio/oio-stelsel., 1957-1980; 422; 1 pak
      - Stukken betreffende de voorbereiding van de nota Personeelsbeleid., 1987-1988; 423; 1 pak
    - Samenwerking van ZWO met andere organisaties, B.2.5
      - Stukken betreffende de oprichting van verschillende Nederlandse organisaties, waarvoor jaarverslagen, statuten, reglementen en correspondentiebladen zijn ingestuurd., 1947-1966; 424-425; 1 pak en 1 omslag
        - 1947-1958, 424
        - 1959-1966, 425
      - Stukken betreffende de oprichting van het Nederlands Instituut voor de Wetenschappelijk Film en de mogelijke bijdrage hieraan door ZWO., 1948-1950; 426; 1 omslag
      - Stukken betreffende het opstellen van het rapport van een onderzoek naar de omvang en de organisatie van het wetenschappelijk onderzoek in Nederland., 1950-1951; 427; 1 omslag
      - Rapporten 'De cultuurfinanciering in Nederland' en 'Financiële aspecten van de Academische promotie', uitgebracht in het kader van het cultuursociologisch onderzoek van het Prins Bernhard Cultuurfonds., 1952; 428; 1 omslag
      - Correspondentie inzake het opzetten van een uitwisselingsovereenkomst met het Nationaal Fonds voor Wetenschappelijk Onderzoek (NFWO) en de rol van ZWO hierin, 1952-1953; 429; 1 omslag
      - Stukken betreffende het oprichten, functioneren en opheffen van de stichting Wetenschappelijk Onderzoek Suriname Nederlandse Antillen (WOSUNA)., 1952-1965; 430; 1 omslag
      - Publicaties over onderzoek (soort journaals) door, alsmede overzichten van congressen en van honoraria aan onderzoekers van de National Science Foundation., 1954-1960; 431-433; 2 pakken en 1 omslag
        - 1954, 431
        - 1955-1956, 432
        - 1957-1960, 433; 1 omslag
      - Stukken betreffende de oprichting, de financiering en de werkzaamheden van de Stichting Reactor Centrum Nederland., 1955-1957; 434; 1 pak
      - Stukken betreffende het Plan van Baal (Nieuw-Guinea): onderzoeksverslagen, progress reports en bulletins van het Koninklijk Instituut voor de Tropen. Oprichting en statuten: officiële akte van oprichting en stukken rondom de oprichting van de stichting WONG (Wetenschappelijk Onderzoek Nieuw-Guinea) en de samenstelling van het bestuur., 1956-1963; 435; 1 omslag
      - Stukken betreffende de oprichting, de ontbinding van de Stichting WONG (Wetenschappelijk Onderzoek Nieuw-Guinea) en de financiële afhandeling daarvan., 1960-1967; 436; 1 omslag
      - Stukken betreffende de American Council of Learned Societies, waaronder afschriften van aan de bestuursleden van ZWO ter kennisname gestuurde brieven en een reactie op een adviesaanvraag van de minister., 1961; 437; 1 omslag
      - Correspondentie inzake het beschikbaar stellen vanuit de Leverhulme Trust Fund van een scholarschip om een Nederlandse hoogleraar of lector de gelegenheid te geven een periode aan een Britse Universiteit door te brengen., 1961-1963; 438; 1 omslag
      - Stukken betreffende het opstellen van een nota over de taak en de werkwijze van de Stichting Interuniversitair Instituut voor Sociaal-Wetenschappelijk Onderzoek (SISWO) in het kader van de subsidieaanvraag voor fundamenteel onderzoek in verband met processen en beroepskeuze., 1961-1965; 439; 1 pak
      - Stukken betreffende de verhouding van ZWO tot een stichting voor onderzoeksresearch, geïnitieerd door Prof. Dr. Ph.J. Idenburg., 1963-1965; 440; 1 pak
      - Stukken betreffende de oprichting en organisatie van stichting voor Wetenschappelijk Onderzoek van de Tropen (WOTRO)., 1963-1979; 441-442; 2 omslagen
        - Oprichting en organisatie van de stichting, alsmede de inventaris van bruikleengoederen 1963-1965, 441
        - Correspondentie over de reglementering/procedures van wetenschappelijke missies/onderzoeken in het buitenland (onder andere over Indonesië, Tanzania en Brazilië) 1971-1979, 442
      - Stukken betreffende de samenwerking met de Nederlandse stichting voor Culturele samenwerking met Suriname en de Nederlandse Antillen., 1965; 443; 1 omslag
      - Stukken betreffende de voorbereidingen van verschillende bezoeken aan het Wetenschappelijk Centrum Watergraafsmeer (WCW)., 1978-1985; 444-445; 1 pak en 1 omslag
        - Oprichtingsakte en Begroting met toelichting van het WCW. 1981-1985, 444
        - Voorbereidingen van verschillende bezoeken aan het WCW, waaronder bezoeken van de minister van Onderwijs en Wetenschappen. 1978-1985, 445
      - Stukken betreffende de samenwerking met het Joint Steering Committee (JSC en de ontwikkeling van de samenwerking tussen ZWO en Science and Engineering Research Council (SERC), 1981-1998; 446; 1 pak
      - Stukken betreffende de bijdrage van ZWO aan de kosten voor de exploitatie van een telescoop op La Palma., 1982-1993; 447-448; 2 omslagen
        - 1982-1985, 447
        - 1986-1993, 448
      - Stukken bedtreffende de James Clerk Maxwell Telescope Board (JCMT) op Hawaii., 1985-1997; 449-450; 2 omslagen
        - Bijdrage van ZWO aan de kosten voor de exploitatie van de telescoop. 1985-1993, 449
        - Samenwerking 1987-1997, 450
      - Stukken betreffende het samenwerkingsovereenkomstcontract tussen ZWO en Cray Research (U.K.) Limited., 1986; 451; 1 omslag
      - Stukken betreffende het overleg van ZWO met de Vereniging van Samenwerkende Nederlandse Universiteiten (VSNU)., 1986-1987; 452-453; 2 pakken
        - 1986, 452
        - 1987, 453